臺灣桃園地方法院刑事判決
公　訴　人　臺灣桃園地方法院檢察署檢察官
被　　　告　甲○○　男　二十八.
上列被告因竊盜等案件，經檢察官提起公訴（九十三年度偵字第
一四四四三號），被告於本院準備程序進行中，就被訴之事實為
有罪之陳述，經本院告知簡式審判程序意旨，並聽取公訴人及被
告之意見後，本院合議庭裁定依簡式審判程序審理，本院判決如
下：
    主  文
甲○○連續行使偽造私文書，足以生損害於他人，處有期徒刑伍
月，如易科罰金，以參佰元折算壹日。於利童股份有限公司及紅
陽科技股份有限公司留存之簽帳單上所偽造「乙○○」之簽名各
壹枚均沒收。
    事  實
一、甲○○於民國九十三年八月六日，搭乘不知情之友人「阿利
    」向乙○○之兄借得乙○○所有車號Ｖ三─○四八七號之自
    用小客車，於同日中午十二時至下午二時許，行至桃園縣中
    壢市○○○路附近時，「阿利」下車應徵工作，甲○○則留
    在車上等候，因見該車副駕駛座前之置物箱內，有乙○○向
    台北銀行（台北銀行業與富邦銀行合併為台北富邦商業銀行
    ）申請卡號為0000000000000000號之信用
    卡一張，甲○○見狀，即意圖為自己不法之所有，而徒手竊
    取前開信用卡，得手後，復基於意圖為自己不法所有及偽造
    文書之概括犯意，旋於同日下午五時四十七分許及晚間十時
    五十一分許，持前開信用卡連續至桃園縣桃園市○○路利童
    股份有限公司（即玩具反斗城）及桃園縣龜山鄉○○路四百
    零七號紅陽科技股份有限公司偽以乙○○之名義刷卡消費，
    並且各於前開特約商店出具之二聯式簽帳單上偽造乙○○之
    簽名各一枚，持以交付予前揭商家不知情之店員而行使，致
    使前述利童股份有限公司及紅陽科技股份有限公司陷於錯誤
    ，而分別交付價值新臺幣（下同）二千一百元及二千零五十
    元之遊戲卡一片及跳蛋一個、ＶＣＤ十九片，甲○○以此詐
    術之方式共詐得價值四千一百五十元之上開物品，足生損害
    於乙○○、利童股份有限公司、紅陽科技股份有限公司、發
    卡銀行及付款銀行。嗣經乙○○發現失竊之信用卡遭盜刷上
    開兩筆金額，因而報警處理，經警循線於九十三年九月五日
    下午一時三十分許，於桃園縣桃園市○○○街九十號六樓之
    二查獲甲○○，始悉上情。
二、案經桃園縣警察局龜山分局報請臺灣桃園地方法院檢察署檢
    察官偵查起訴。
    理  由
一、本案被告甲○○所犯之普通竊盜、行使偽造私文書及詐欺取
    財等罪，均非為死刑、無期徒刑、最輕本刑三年以上有期徒
    刑之罪或高等法院管轄第一審案件之罪，而被告於本院準備
    程序進行中，就被訴事實為有罪之陳述，經本院告知簡式審
    判程序意旨，並聽取公訴人及被告之意見後，本院合議庭依
    刑事訴訟法第二百七十三條之一第一項之規定，裁定依簡式
    審判程序審理，合先敘明。
二、上揭犯罪事實，業據被告於警詢及偵審時坦承不諱，核與被
　　害人乙○○指訴及證人即紅陽科技股份有限公司之店員陳志
　　明證述之情節相符（見偵卷第一四至一九頁、二四至二六頁
  　頁），並有贓物認領保管單、前述信用卡影印本正、反面、
　　台北富邦商業銀行出具之信用卡消費明細各一紙暨特約商店
    （即利童股份有限公司及紅陽科技股份有限公司）留存簽帳
　　單（正本、影本各一紙）及被告至紅陽科技股份有限公司刷
　　卡時錄影翻拍之照片各二張在卷可資佐證（詳偵卷第二三、
　　一三、一九、二○至二二頁、本院卷第一三頁），足認被告
　　前開自白與事實相符，堪以採信。本件事證明確，自應依法
　  論科。
三、查被告徒手竊得被害人乙○○之信用卡後，復偽以乙○○之
    名義向利童股份有限公司及紅陽科技股份有限公司刷卡消費
    ，並於簽帳單偽造乙○○之簽名，而「簽帳單」係持卡人所
    簽署，用以證明所消費之金額，並同意依照信用卡使用規定
    ，一經使用或訂購物品，均應按所示之全部金額，付款予發
    卡銀行之文書，自屬偽造私文書，嗣並持以向前揭店家不知
    情之店員行使，致使上述特約商店陷於錯誤，而交付前述財
    物，足生損害於乙○○、利童股份有限公司、紅陽科技股份
    有限公司、發卡銀行及付款銀行。核被告所為，係犯刑法第
    三百二十條第一項普通竊盜罪、同法第二百十六條、第二百
    十條行使偽造私文書罪、同法第三百三十九條第一項詐欺取
    財罪。其偽造簽名乃偽造私文書之部分行為，偽造私文書後
    持以行使，偽造之低度行為為行使之高度行為所吸收，均不
    另論罪。被告先後兩次行使偽造私文書、詐欺取財之犯行，
    時間緊接，方法相同，觸犯構成要件相同之罪名，顯係基於
    概括犯意為之，為連續犯，應依刑法第五十六條之規定，各
    以一罪論，並均加重其刑。又其所犯上開三罪之間，具有方
    法結果之牽連關係，依刑法第五十五之規定，應從重之行使
    偽造私文書罪處斷。爰審酌被告偽以被害人乙○○名義刷卡
    消費之次數及金額、迄今尚未與被害人乙○○達成和解暨被
    告犯後坦承犯行之態度等一切情狀，量處如主文所示之刑，
    並諭知易科罰金之折算標準，以示懲戒。
四、查被告偽以乙○○之名義至利童股份有限公司及紅陽科技股
    份有限公司刷卡消費所書寫之簽帳單，均為兩聯式之簽帳單
    ，業據被告供述屬實（見本院卷第二五頁），並經利童股份
    有限公司函復本院在卷（見本院卷第一三頁），其中持卡人
    即被告所持有客戶留存之一聯簽帳單，業經被告供承已丟棄
    而不復尋得等語確實（見本院卷第二五頁），是前開簽帳單
    （含其上由被告偽造乙○○之簽名各一枚）顯已滅失，自無
    從宣告沒收。然由特約商店即利童股份有限公司及紅陽科技
    股份有限公司留存之一聯簽帳單，則非被告所有，是前開簽
    帳單自不得諭知沒收，惟於前開簽帳單上所偽造乙○○之簽
    名各一枚（見本院卷第一三頁利童股份有限公司留存簽帳單
    之正本、偵卷第二○頁紅陽科技股份有限公司留存簽帳單之
    影本），則應依刑法第二百十九條之規定宣告沒收，併此敘
    明。
五、末查被告另有涉及他案竊盜犯行，經臺灣桃園地方法院檢察
    署檢察官於九十四年一月十七日以九十四年度偵字第一五五
    ○號偵查之案件，此有臺灣高等法院被告全國前案紀錄表在
    卷可稽，惟該案乃係被告約於九十四年一月二日，在桃園縣
    桃園市○○○路燦坤電器公司竊取一條連接電腦及滑鼠之電
    線，而本案乃為被告坐在前述自用小客車內等待友人期間，
    因為無聊而打開身前之置物箱而發現前述信用卡，始起意行
    竊等情，業據被告供述詳實（見本院卷第二六頁），且兩案
    已相隔近五月，是被告所犯本案之竊盜犯行與前揭竊盜案件
    ，顯非基於概括犯意為之，而無連續犯裁判上一罪之關係，
    自無併案審理之餘地，附此敘明。
據上論斷，應依刑事訴訟法第二百七十三條之一第一項、第二百
九十九條第一項前段，刑法第五十六條、第三百二十條第一項、
第二百十六條、第二百十條、第三百三十九條第一項、第五十五
條、第四十一條第一項前段、第二百十九條，罰金罰鍰提高標準
條例第一條前段、第二條，判決如主文。
本案經檢察官簡志祥到庭執行職務。
中　　華　　民　　國　九十四　年　　三　　月　　一  　日
                  刑事第八庭    法　官　  吳為平
以上正本證明與原本無異。
如不服本判決，應於送達後十日內，向本院提出上訴狀。
                                書記官　  賴朱梅
中　　華　　民　　國　九十四　年　　三　　月　　一    日
附錄論罪科刑法條：
刑法第三百二十條第一項
意圖為自己或第三人不法之所有，而竊取他人之動產者，為竊盜
罪，處五年以下有期徒刑、拘役或五百元以下罰金。
刑法第二百十六條
行使第二百十條至第二百十五條之文書者，依偽造、變造文書或
登載不實事項或使登載不實事項之規定處斷。
刑法第二百十條
偽造、變造私文書，足以生損害於公眾或他人者，處五年以下有
期徒刑。
刑法第三百三十九條第一項
意圖為自己或第三人不法之所有，以詐術使人將本人或第三人之
物交付者，處五年以下有期徒刑、拘役或科或併科一千元以下罰
金。
